【裁判字號】    90,易,393
【裁判日期】    900313
【裁判案由】    電子遊戲場業管理條例
【裁判全文】
臺灣高雄地方法院刑事判決                            九十年度易字第三九三號
    公  訴  人  臺灣高雄地方法院檢察署檢察官
    被      告  甲○○
右列被告因違反電子遊戲場業管理條例案件，經檢察官聲請簡易判決處刑（八十七年
度偵字第二二九０一號），本院高雄簡易庭認不宜以通常判決處刑，移送本院刑事庭
依通常程序進行審判，本院判決如左：
    主  文
甲○○無罪。
    理  由
一、公訴意旨略以：被告甲○○未經核准設立登記，擅自於高雄市○鎮區○○路九十
    三號八八便利商店擺設電子遊戲機五台，經營電子遊戲場業務，於八十九年九月
    二十二日零時三十五分許為警查獲，因認被告涉有違反電子遊戲場業管理條例第
    二十二條之罪嫌等情。
二、按犯罪事實應依證據認定之，無證據不得推定其犯罪事實，又不能證明被告犯罪
    者，應諭知無罪之判決，刑事訴訟法第一百五十四條、第三百零一條第一項定有
    明文。又按刑事訴訟法上所謂認定犯罪事實之證據，係指足以認定被告確有犯罪
    行為之積極證據而言，如未能發現相當證據或證據不足以證明，自不能以推測或
    擬制之方法，以為裁判基礎，最高法院二十九年上字第三一０五號及四十年台上
    字第八十六號分別著有判例；而認定不利於被告之事實，須依積極證據，苟積極
    證據不足為不利被告之認定時，即應為有利於被告之認定，更不必有何有利之證
    據，亦有最高法院三十年上字第八一六號判例可資參照。次按電子遊戲場業管理
    條例第三條，雖未對電子遊戲場業作規模之限制，但既規定為「營利事業」，且
    依同條例第十條規定須為登記，則商業登記法第四條第一項之小規模商業若擺設
    電子遊戲機且非其主要營業，即顯然不屬於同條所稱之電子遊戲場業。再依同條
    例第八條規定其營業場場所位置、建築物之構造、設備及場所之消防設備，第九
    條第二項規定「建築基地」境界線之直線測量，第十三條規定應投保公共意外責
    任險等規定，該條例所規定之「電子遊戲場業」似指「專營或主要營業為設置電
    子遊戲機供不特定人益智娛樂之營利事業，並據相當規模者」而言。是若所擺設
    之電子遊戲機未達相當規模者，亦非該場所之主要營業者，自非同條例所規範之
    電子遊戲場業。
三、本件公訴人認被告涉有右開犯行，係以被告警訊中之自白、證人戴家永之證詞及
    現場照片二張為據。訊據被告甲○○固不否認有自八十八年九月十八日起，於所
    經營之上開便利商店擺設電子遊戲機五台之事實，惟堅決否認有違反電子遊戲場
    業管理條例之犯行，辯稱不知擺設電玩為違法等語。
四、經查：本件被告甲○○自八十九年九月十八日起，在所經營之上開便利商店擺設
    「滿貫大亨」三台及「動物柏青樂」二台等電子遊戲機之事實，固據被告供承不
    諱，然其中「動物柏青樂」二台並未插電營業之事實，亦據陳述甚明，並經高雄
    市政府警察局前鎮分局於現場檢查無誤，此有該局營業場所檢查紀錄一份及現場
    照片二張在卷可參，是被告所擺設供不特定人把玩者僅有「滿貫大亨」三台甚明
    ，則被告所擺設上開電子遊戲機之數量顯然不具相當規模，亦非該便利商店之主
    要營業，尚難認為已屬電子遊戲場業管理條例所稱之「電子遊戲場業」，從而被
    告之擺設行為當不構成違反電子遊戲場業管理條例第十五條之規定。此外復查無
    其他積極證據，足認被告等有何公訴人所指之犯行，其犯罪即不能證明，揆諸首
    開規定及說明，自應為被告無罪之諭知。
據上論斷，應依刑事訴訟法第三百零一條第一項前段，判決如主文。
本案經檢察官葉清財到庭執行職務。
中      華      民      國    九  十    年      三      月    十  三    日
                                  臺灣高雄地方法院刑事第三庭
                                      法  官  葉  啟  洲
右正本證明與原本無異。
如不服本判決，應於判決送達後十日內，向本院提出上訴狀。
                                      書記官  盧  雅  婷
中      華      民      國    九  十    年      三      月    十  三    日


司法院資訊處製作；財團法人民間司法改革基金會備份。
